【裁判字號】    92,聲,996
【裁判日期】    920930
【裁判案由】    發還擔保金
【裁判全文】
臺灣板橋地方法院民事裁定  九十二年度聲字第九九六號
    聲  請  人  甲○○○
    即  債務人
                          送達.
                          樓之.
    相  對  人  丙○○    住臺.
    即  債權人
右當事人間聲請返還擔保金事件，本院裁定如左：
    主      文
本院八十八年度存字第二九一一號擔保提存事件，聲請人所提存之提存物台北國際商
業銀行（原名台北區中小企業銀行）中和分行面額新臺幣壹佰萬元之可轉讓定期存單
壹張（存單號碼：ＣＭ○三二四五四號及面額新臺幣壹拾萬元之可轉讓定期存單貳張
（存單號碼：ＰＤ○一三三三五號、ＰＤ○一三三三六號），合計面額新臺幣壹佰貳
拾萬元，准予返還。
聲請程序費用由相對人負擔。
    理      由
一、按訴訟終結後，供擔保人證明已定二十日以上之期間，催告受擔保利益人行使權
    利而未行使，或法院依供擔保人之聲請，通知受擔保利益人於一定期間內行使權
    利並向法院為行使權利之證明而未證明者，法院應依供擔保人之聲請，以裁定命
    返還其提存物，民國九十二年二月七日總統公布，同年九月一日施行之民事訴訟
    法第一百零四條第一項第三款定有明文。
二、本件聲請人聲請返還本院八十八度存字第二九一一號提存案內之提存物面額新臺
    幣（下同）一百二十萬元之台北國際商銀中和分行可轉讓定期存單。其陳述略稱
    ：聲請人因提起本院八十六年度訴字第二一六號債務人異議之訴，聲請本院八十
    六年度聲字第二三六號裁定准予供擔保停止強制執行程序，經以本院八十八年度
    存字第二九一一號提存面額四百二十萬元之台北國際商業銀行定期存單為擔保物
    而停止強制執行程序，嗣因聲請人前開債務人異議之訴受敗訴判決確定，聲請人
    本應取回擔保物，但因相對人聲請就上開擔保物其中一百二十萬元假扣押，本院
    以八十八年度聲字第八八七號裁定僅准予返還聲請人面額三百萬元之定期存單，
    由於聲請人其餘面額一百二十萬元之定期存單經相對人聲請假扣押，聲請人乃要
    求相對人限期起訴，相對人假扣押債權之本案訴訟，經本院以八十八年度訴字第
    二一一四號判決確定在案，聲請人於判決確定後聲請撤銷前開面額一百二十萬元
    定期存單假扣押裁定及執行程序，均獲本院准許，故檢附本院八十八年度聲字第
    八八七號民事裁定、八十八年度取字第三一九三號取回提存物請求書、八十八年
    度民執火字第二二九三號執行命令、（八八）存字第二九一一號函、八十八年度
    訴字第二一一四號民事判決書暨確定證明書、八十八年度民執全火字第二二九三
    號民事執行處通知等影本各一件，依民事訴訟法第一百零四條第一項規定，聲請
    裁定返還擔保金等語。
三、經查本件聲請人因提起本院八十六年度訴字第二一六號債務人異議之訴事件，聲
    請本院以八十六年度聲字第二三六號裁定准聲請人提供四百二十萬元擔保後，停
    止強制執行程序，聲請人並以本院八十八年度存字第二九一一號提存面額四百二
    十萬元之台北國際商業銀行定期存單而停止強制執行程序，嗣本院八十六年度訴
    字第二一六號債務人異議之訴判決聲請人敗訴確定，聲請人定二十日以上期間催
    告相對人行使權利，相對人未行使權利，惟另主張聲請人對其負有保證債務一百
    二十萬元為由，聲請本院以八十八年度裁全火字第三四二七號假扣押裁定，准予
    對聲請人之財產為假扣押，並以八十八年度執全火字第二二九三號假扣押執行程
    序，扣押聲請人於本院八十八年度存字第二九一一號提供之擔保物中，面額一百
    二十萬元如主文所示之可轉讓定期存單，至聲請人於前開提存事件中其餘未經假
    扣押之面額三百萬元台北國際商業銀行定期存單，則經本院八十八年度聲字第八
    八七號裁定准予返還之事實，業據聲請人提出本院八十八年度聲字第八八七號裁
    定影本一件、取回提存物請求書影本一件、本院八十八年度民執火字第二二九三
    號執行命令影本一件、提存所函影本一件為證，並經本院依職權調閱本院八十八
    年度民執火字第二二九三號假扣押執行案卷（九十二年一月十四日以後部分案卷
    ）、八十八年度存字第二九一一號擔保提存事件案卷查明屬實，足證本院八十六
    年度訴字第二一六號債務人異議之訴訴訟終結後，聲請人已定二十日以上期間催
    告受擔保利益人即相對人行使權利而未行使，本得依修正前民事訴訟法第一百零
    四條第一項第二款之規定，請求返還擔保物即面額四百二十萬元之定期存單，惟
    因相對人另以保證債務而聲請假扣押如主文所示之面額一百二十萬元定期存單，
    致聲請人僅領回其餘提存物即面額三百萬元定期存單。
四、次查相對人另主張聲請人對其負有保證債務為由，聲請本院以八十八年度裁全火
    字第三四二七號假扣押裁定，聲請供擔保准予對聲請人之財產假扣押，經本院以
    八十八年度執全火字第二二九三號假扣押執行程序，扣押聲請人於本院八十八年
    度存字第二九一一號擔保提存事件中，面額一百二十萬元如主文所示之可轉讓定
    期存單，惟相對人之本案請求業經本院以八十八年度訴字第二一一四號判決相對
    人敗訴確定，聲請人並聲請撤銷本院前開假扣押裁定及假扣押執行程序，復據聲
    請人提出本院九十二年七月十一日八十八年度民執全火字第二二九三號通知影本
    一件為證，並經本院依職權調閱前開八十八年度訴字第二一一四號清償債務事件
    案卷、八十八年度執全火字第二二九三號假扣押事件案卷（九十二年一月十四日
    以後部分）、九十二年度全聲字第四四號撤銷假扣押事件案卷查明屬實。則聲請
    人提供本院八十八年度存字第二九一一號擔保提存事件中如主文所示面額一百二
    十萬元定期存單之擔保物，既經其聲請本院民事執行處撤銷扣押令在案，聲請人
    復於本院八十八年度聲字第八八七號聲請返還擔保金時，已合法催告相對人於二
    十日內行使權利而未行使，自毋庸令聲請人再次催告相對人行使權利，始得返還
    其擔保金，故聲請人聲請發還擔保金，洵屬有據，應予准許。
五、依民事訴訟法第九十五條、第七十八條，裁定如主文。
中      華      民      國    九十二    年      九      月     三十     日
                      臺灣板橋地方法院民事第一庭
~B法      官  周舒雁
右為正本係照原本作成
如對本裁定抗告須於裁定送達後十日內向本院提出抗告狀，並應繳納抗告裁判費新台
幣壹仟元。
~B法院書記官  張坤校
中      華      民      國    九十二    年      十      月      四      日


司法院資訊處製作；財團法人民間司法改革基金會備份。
